# 请教版主，一个借款抵减问题！

提问人：1984.xjl 时间：2012-01-16 16:38:22
我公司是一家经营进口贸易公司，业务基本流程是先从海外采购产品，再销售到国内，采购进口产品时，一般先与银行签订一协议，协议规定公司将账上资金以定期存单形式质押给银行，银行收到定期存单后向企业开具信用证。公司再拿着信用证去海外采购，采购回来，银行回款，公司账面做借款增加，存货增加。 比如我给银行 6400 万元定期存单，取得银行 1000 万美元借款，协议规定，以还款日的汇率进行差额结算，还款日结算的汇率未销定。如果还款日比6.4高，公司补差额，如果还款日比6.4低，差额归企业。现在有一个问题，因企业账面借款较多，资产负债相当高，公司想把部分货币资金与银行借款抵减掉，可否？。

回答人：chenyiwei
不能抵销，本案例中的存款和借款这两项金融工具不符合《企业会计准则第 37 号——金融工具列报》及其应用指南、讲解所规定的抵销列报的条件，因为双方没有净额结算的意图，并且你公司事实上还在就该笔外币借款承担汇率变动的风险。